臺灣臺北地方法院刑事附帶民事訴訟裁定
111年度重附民字第51號
原      告  映相科技股份有限公司

法定代理人  許季安
訴訟代理人  陳振瑋律師
被      告  曾冠智

            盧翊存

            盧依慧
上列被告等因違反證券交易法等案件（本院108年度金訴字第54
號），經原告提起刑事附帶民事訴訟，本院裁定如下：
    主  文
本件移送智慧財產及商業法院。
    理  由
一、按商業事件審理法第2條第1項、第2項第1款、第2項第2款第
    1目規定：「本法所稱商業法院，指智慧財產及商業法院；
    所稱商業事件，分為商業訴訟事件及商業非訟事件，由商業
    法院之商業法庭處理之。」；「商業訴訟事件指下列各款事
    件：一、公司負責人因執行業務，與公司所生民事上權利義
    務之爭議，其訴訟標的之金額或價額在新臺幣1億元以上者
    。二、因下列事件所生民事上權利義務之爭議，且訴訟標的
    之金額或價額在新臺幣1億元以上者：（一）證券交易法之
    有價證券詐欺、財務報告或財務業務文件不實、未交付公開
    說明書、公開說明書不實、違法公開收購、操縱市場、短線
    交易、內線交易、不合營業常規交易、違法貸款或提供擔保
    。」；同法第3條則規定：「商業事件，專屬商業法院管轄
    ，且不因請求之減縮或其他變更而受影響。於刑事訴訟程序
    附帶提起民事訴訟，屬前條第2項之商業訴訟事件者，刑事
    法院除自為裁判外，應裁定移送商業法院，不適用刑事訴訟
    法第503條第1項但書及第504條第1項前段關於管轄之規定。
    」；又司法院於民國111年5月17日以院台廳民三字第111001
    5084號命令，調整商業事件審理法第2條第2項第1款、第2款
    及第6款所定商業訴訟事件訴訟標的金額或價額為新臺幣（
    下同）3,000萬元以上，且該命令係即日生效。
二、經查，本件被告等因違反證券交易法第174條第1項第5款之
    虛偽記載等案件，經原告提起刑事附帶民事訴訟，且訴訟標
    的價額為1億元，依前開說明，屬商業事件審理法第2條第2
    項第1款、第2項第2款第1目所定由智慧財產及商業法院管轄
    之事件，應由智慧財產及商業法院管轄，爰依職權裁定將本
    件移送予智慧財產及商業法院，特此裁定。至被告盧依慧固
    經本院先於109年6月30日判決在案，惟原告既係以民法第18
    5條為請求權基礎，主張被告3人應就本案負共同侵權之連帶
    賠償責任，應認此部分與刑事訴訟法第487條第1項得提起附
    帶民事訴訟之要件相符，而併予移送智慧財產及商業法院，
    附此敘明。
中　　華　　民　　國　　111 　年　　10　　月　　7 　　日
　　　　　　　　　刑事第十六庭  審判長法　官　胡宗淦
　　　　　　　　　                    法  官  林幸怡
　　　　　　　　　                    法  官  郭  嘉
以上正本證明與原本無異。
如不服本裁定，應於裁定送達後5日內向本院提出抗告狀。因疫
情而遲誤不變期間，得向法院聲請回復原狀。
                                      書記官　萬可欣
中　　華　　民　　國　　111 　年　　10　　月　　7 　　日